【裁判字號】    97,簡上,75
【裁判日期】    971224
【裁判案由】    竊盜等
【裁判全文】
臺灣宜蘭地方法院刑事判決              97年度簡上字第75號
上  訴  人  臺灣宜蘭地方法院檢察署檢察官
被      告  甲○○
上列上訴人因被告竊盜案件，不服本院宜蘭簡易庭於中華民國97
年9月17日所為97年度宜簡字第363號第一審判決（聲請簡易判決
處刑案號：97年度偵字第780、831號），提起上訴，本院合議庭
為第二審判決如下：
    主       文
原判決撤銷。
甲○○共同犯攜帶凶器竊盜未遂罪，累犯，處有期徒刑肆月，如
易科罰金，以新臺幣壹仟元折算壹日。扣案之大剪刀、中剪刀、
三叉式固定夾、斧頭、拔釘扳手、手電筒、鉗子各壹支，固定扳
手、T 字扳手、一字型螺絲起子各貳支及螺絲扳手陸把均沒收；
又犯侵占離本人持有物罪，處罰金新臺幣肆仟元，如易服勞役，
以新臺幣壹仟元折算壹日。
    犯 罪 事 實
一、甲○○前因違反麻醉藥品管理條例案件，分別為臺灣花蓮地
    方法院84年易字第797號、86年訴緝字第45 號、臺灣高等法
    院花蓮分院85年上訴字第111號判決各判處有期徒刑4 月、1
    年及5年6月確定，三罪接續執行，於民國89年1月25 日縮短
    刑期假釋出監；復因施用第二級毒品，為臺灣花蓮地方法院
    91年花簡字第127號判決判處有期徒刑4月確定，併同上開假
    釋撤銷後所餘3年5月5日之殘刑接續執行，甫於95年5月31日
    縮刑期滿執行完畢，猶不知悔改，分別起意為下列行為：
（一）甲○○於97年1月8日上午9時許，駕駛其所有車牌號碼U5-
      9253號自用小客車搭載姓名、年籍不詳，綽號「阿昌」之
      成年男子，前往宜蘭縣員山鄉○○村○○路雙連埤山區第
      46林班地，詎二人共同基於意圖為自己不法所有之犯意聯
      絡，分持客觀上足以對人之生命、身體構成危害而堪為凶
      器使用之大剪刀、中剪刀、三叉式固定夾、斧頭、拔釘扳
      手、鉗子、固定扳手、T 字扳手、一字型螺絲起子及螺絲
      扳手等工具，竊取乙○○置於該處之發電機、馬達及電纜
      線等物，適乙○○察覺有異，二人始棄車逃離現場而未得
      逞，嗣警循線查獲，扣得甲○○所有，供竊盜所用之三叉
      式固定夾、斧頭、拔釘扳手、手電筒、鉗子各1 支、固定
      扳手、T字扳手、一字型螺絲起子各2 支及螺絲扳手6把，
      另扣得「阿昌」所有，同為供竊盜所用之大剪刀及中剪刀
      各1把，始悉上情。
（二）甲○○於97年2 月初某日下午，在宜蘭縣龍德工業區拾獲
      富泰隆國際貿易有限公司（以下簡稱富泰隆公司，原判決
      誤載為富泰公司）所有之HS-7735號車牌2面（係富泰隆公
      司於不詳時間，在宜蘭縣冬山德興二路12號倉庫內失竊）
      ，其知悉該車牌係離本人所持有之物，竟意圖為自己不法
      之所有，將之侵占入己，並懸掛於其所有之車牌號碼 U5-
      9253號自用小客車上，嗣於97年2月14日凌晨3時50分許，
      在宜蘭縣冬山鄉○○○路○道5 號高速公路橋下為警查獲
      。
二、案經乙○○、丙○訴由宜蘭縣政府警察局羅東分局、宜蘭分
    局報請臺灣宜蘭地方法院檢察署檢察官偵查起訴。
    理       由
一、上開犯罪事實業據被告坦承不諱，核與證人乙○○、張鎰勝
    、丙○所述情節大致相符，並有犯罪事實（一）之刑案現場
    照片10 張、犯罪事實（二）之刑案現場照片52 張、車號查
    詢汽車車籍、贓物認領保管單、車籍查詢基本資料詳細畫面
    各1 紙在卷可參，並有大剪刀、中剪刀、三叉式固定夾、斧
    頭、拔釘扳手、手電筒、鉗子各1支、固定扳手、T字扳手、
    一字型螺絲起子各2支及螺絲扳手6把扣案可資相佐，足認被
    告任意性自白與事實相符，犯行明確，應依法論科。
二、核被告所為係犯刑法第321條第2項、第1項第3款之攜帶凶器
    竊盜未遂罪及刑法第337 條之侵占離本人持有物罪。被告與
    綽號「阿昌」之成年男子就犯罪事實（一）之竊盜犯行有犯
    意聯絡及行為分擔，為共同正犯。被告所犯攜帶凶器竊盜未
    遂罪及侵占離本人持有物罪，犯意個別，行為互殊，應予分
    論併罰。被告前因違反麻醉藥品管理條例案件，分別為臺灣
    花蓮地方法院84年易字第797號、86年訴緝字第45 號、臺灣
    高等法院花蓮分院85年上訴字第111號判決各判處有期徒刑4
    月、1年及5年6月確定，三罪接續執行，於89年1月25日縮短
    刑期假釋出監；復因施用第二級毒品，為臺灣花蓮地方法院
    91年花簡字第127號判決判處有期徒刑4月確定，併同上開假
    釋撤銷後所餘3年5月5日之殘刑接續執行，甫於95年5月31日
    縮刑期滿執行完畢，有臺灣高等法院被告前案紀錄表在卷可
    參，其受徒刑執行完畢，5 年內故意再犯本件攜帶凶器竊盜
    此有期徒刑以上之罪，此部分犯行屬累犯，應加重其刑。又
    被告雖已著手於竊盜行為之實行，惟未生竊得財物之結果，
    其犯罪尚屬未遂，爰依刑法第25條第2 項規定，按既遂犯之
    刑減輕之，並與前開累犯加重部分，依法先加後減之。原審
    以被告犯行明確，依刑事訴訟法第449 條第1項前段、第450
    條第1項、第454條第2項，刑法第28條、第321條第1項第3款
    、第2項、第337條、第25條第2項、第47條第1項、第41條第
    1項前段、第42條第3項、第38條第1項第2款、刑法施行法第
    1條之1第1項、第2項前段之規定，並審酌被告不思努力工作
    賺取正當酬勞，因貪圖不法利益，意圖攜帶兇器行竊以獲取
    財物，毫無他人所有物之概念，且嚴重危害他人財產及生命
    、身體之安全，暨犯後坦承犯行，態度尚佳等情狀，就被告
    攜帶凶器竊盜未遂部分判處有期徒刑4 月，侵占離本人持有
    物部分判處罰金4,000 元，除分別諭知易服勞役及易科罰金
    之折算標準外，並就扣案之大剪刀1 把、中剪刀1把、斧頭1
    把、T字扳手2支、螺絲扳手6支、拔釘扳手1支、一字型螺絲
    起子2支、手電筒1支、鉗子1支及金屬螺絲帽3顆為沒收之諭
    知，其論罪科刑固非無見，量刑亦稱妥適，惟被告於本院審
    理時陳稱：大剪刀、中剪刀1 把是「阿昌」帶去的，其餘扣
    案物都是伊所有，除金屬螺絲帽3 顆與竊盜犯行無關外，其
    餘物品均有帶到現場等語，是扣案之大剪刀、中剪刀、三叉
    式固定夾、斧頭、拔釘扳手、手電筒、鉗子各1 支、固定扳
    手、T字扳手、一字型螺絲起子各2支及螺絲扳手6 把，分屬
    被告與「阿昌」此犯罪共同體所有，供竊盜所用之物，應依
    刑法第38條第1項第2款宣告沒收之，詎原審漏未就扣案之三
    叉式固定夾1支及固定扳手2支為沒收之諭知，反而就與竊盜
    犯行無關之金屬螺絲帽3 顆諭知沒收，其裁判容有未恰，上
    訴人上訴主張原審判決輕縱被告，量刑未當之理由雖不可採
    ，然原判決既有前述違誤，自應撤銷改判，由本院另為如主
    文所示之諭知。
據上論斷，依刑事訴訟法第455條之1第1項、第3項、第369條第1
項前段、第364條、第299條第1項前段，刑法第28條、第321條第
1項第3款、第2項、第337條、第25條第2項、第47條第1項、第41
條第1項前段，第42條第3項、第38條第1項第2款，刑法施行法第
1條之1第1項、第2項前段，判決如主文。
本案經檢察官張立言到庭執行職務。
中    華    民    國    97    年    12    月    24    日
                  刑事第二庭審判長法  官  黃永勝
                                  法  官  陳嘉年
                                  法  官  楊坤樵
以上正本證明與原本無異。
本件不得上訴。
                                  書記官  謝佩欣
中    華    民    國    97    年    12    月    25    日
附錄本案論罪科刑法條全文：
中華民國刑法第321條
犯竊盜罪而有下列情形之一者，處6月以上、5年以下有期徒刑：
一、於夜間侵入住宅或有人居住之建築物、船艦或隱匿其內而犯
    之者。
二、毀越門扇、牆垣或其他安全設備而犯之者。
三、攜帶兇器而犯之者。
四、結夥三人以上而犯之者。
五、乘火災、水災或其他災害之際而犯之者。
六、在車站或埠頭而犯之者。
前項之未遂犯罰之。
中華民國刑法第337條
意圖為自己或第三人不法之所有，而侵占遺失物、漂流物或其他
離本人所持有之物者，處5百元以下罰金。


司法院資訊處製作；財團法人民間司法改革基金會備份。
